臺灣臺北地方法院刑事判決　　　　　　　　　　　　　九十一年度易字第四四三號
　　公　訴　人　臺灣臺北地方法院檢察署檢察官
　　被　　　告　黃文忠
右列被告因賭博案件，經檢察官聲請以簡易判決處刑（九十年度偵字第二五一一七號
），本院簡易庭認不宜以簡易判決處刑，移送本院普通庭審理，判決如左：
    主  文
黃文忠無罪。
    理  由
一、公訴意旨略以：黃文忠意圖營利，基於概括之犯意，自民國八十九年一月起，連
    續提供台北市○○區○○路三段八十五巷一號之公眾得出入之場所為賭博場所，
    而聚集不特定多數人參與「六合彩」賭博，以港式「二星」、「三星」及「四星
    」三種方式供人簽賭，每簽一支為新台幣（下同）八十元，以核對香港六合彩開
    獎號碼決定輸贏，凡對中號碼者，「二星」可得彩金五千二百元，「三星」可得
    彩金五萬元，「四星」可得彩金六十萬元，未簽中賭金則歸黃文忠所有；因認被
    告涉犯刑法第二百六十六條第一項前段之普通賭博、同法第二百六十八條之意圖
    營利供給賭博場所及聚眾賭博等罪嫌。
二、按犯罪事實應依證據認定，無證據不得推定其犯罪事實；又不能證明被告犯罪者
    ，應諭知無罪之判決，刑事訴訟法第一百五十四條、第三百零一條第一項分別定
    有明文。再事實之認定，應憑證據，如未能發現相當證據，或證據不足以證明，
    自不能以推測或擬制之方法，為裁判基礎；且認定不利於被告之事實須依積極證
    據，苟積極證據不足為不利於被告事實之認定時，即應為有利於被告之認定；另
    認定犯罪事實所憑之證據，雖不以直接證據為限，間接證據亦包括在內，然而無
    論直接證據或間接證據，其為訴訟上之證明，須於通常一般之人均不致有所懷疑
    ，而得確信其為真實之程度者，始得據為有罪之認定，倘其證明尚未達到此一程
    度，而有合理之懷疑存在而無從使事實審法院得有罪之確信時，即應由法院為諭
    知被告無罪之判決（最高法院四十年台上字第八六號、三十年台上字第八一六號
    、七十六年台上字第四九八六號判例參照）。
三、本件公訴人認被告黃文忠涉犯右揭罪嫌，無非係以被告於偵查中自承有簽賭及代
    人簽賭六合彩賭博，與證人甲○○於偵查中之證述，為其主要論據。訊據被告堅
    決否認有何經營六合彩組頭營利之行為，辯稱：甲○○曾積欠其十萬元未償，其
    催討之際打他太太，甲○○遂告其重利、傷害及經營六合彩賭博，但其並未經營
    六合彩擔任組頭等語。經查：被告於偵查中供稱：「他（指甲○○）亂說的，我
    們是研究，只是他託我代簽的」、「（問：你是做組頭？）不是。我是有在簽六
    合彩而已，有時我替甲○○代簽」等語（見九十年他字第三七００號卷第七頁反
    面），足見被告於偵查中僅自承本身有簽六合彩之賭博行為，至其供承有替甲○
    ○代簽，亦僅自承有幫助他人簽六合彩之幫助賭博行為，並未自白其有經營六合
    彩組頭營利之犯行，是尚難以此認被告自承代人簽賭六合彩而推論其有經營六合
    彩組頭營利之犯行。而證人甲○○於本院審理時自承曾向被告借貸十萬元，並以
    被告涉嫌重利罪提出告訴（嗣經台灣台北地方法院檢察署檢察官以九十年度偵字
    第二三三九七號認被告犯罪嫌疑不足而為不起訴處分），及其妻黃彩珠以被告涉
    嫌傷害罪、恐嚇罪提出告訴（嗣經台灣台北地方法院檢察署檢察官以九十年度偵
    字第一二一０九號聲請簡易判決處刑），足見被告所稱其與甲○○有怨隙，應屬
    實情，則甲○○所述被告係六合彩中組頭云云，即難輕信。再按認定犯罪事實應
    依證據，故被告否認犯罪事實所持之辯解，縱屬不能成立，仍非有積極證據足以
    證明其犯罪行為，不能遽為有罪認定；是被告於本院審理時翻異前詞供稱：其自
    己未簽六合彩，亦未幫甲○○代簽云云，縱與偵查中所述不符而不足採信，惟仍
    應有積極證據以資證明被告確有供給賭博場所與聚眾賭博之行為及營利之意圖始
    足當之；本案被告並未自白經營六合彩組頭營利，又難僅憑與被告有怨隙之證人
    甲○○之證詞為據，復未扣得任何簽帳單、傳真機等證據以資為憑，是尚乏積極
    證據證明被告有公訴人所指之犯行。從而，依現存之證據，至多僅能認被告曾有
    簽賭及幫助甲○○簽賭六合彩之行為，惟尚不能推論被告有經營六合彩營利聚眾
    賭博之犯行無訛。此外，復查無其他積極證據足認被告有前開之犯行，本件不能
    證明被告犯罪，依首揭規定，應諭知被告無罪之判決。
四、本件被告於偵查中雖自承有簽六合彩之賭博行為及替甲○○代簽六合彩之幫助賭
    博行為，惟因公訴人起訴之犯罪事實，即係針對其經營六合彩營利聚眾賭博及對
    賭之行為而發，此自與被告純屬向他人簽賭六合彩之型態不同，且未據公訴人起
    訴，是宜由移案機關另行處理，附此敘明。
據上論斷，應依刑事訴訟法第四百五十二條、第三百零一條第一項，判決如主文。
本案經檢察官邱舜韶到庭執行職務。
中      華      民      國    九十一    年      六      月     十一     日
                                    臺灣臺北地方法院刑事第七庭
                                        法  官  蕭  清  清
右正本證明與原本無異。
如不服本判決，應於判決送達後十日內，向本院提出上訴狀。
                                        書記官  劉  麗  英
中     華      民      國     九十一    年      六     月      十三     日
